tr: Mil yüzey kaplaması: Lakeli/cilalı; Yağlanmış; Boyalı; Yalıtılmış (belirtilmemiş); Renklendirilmiş; İşlenmemiş/doğal; Mumlanmış; Diğer
zh-TW: 紡綞表面處理: 上漆/亮光漆; 上油; 塗漆; 已封層 (未指定); 染色; 未經表面處理/天然; 打蠟; 其他
es: Acabado del huso: Lacado/barnizado; Aceitado; Pintado; Sellado (no especificado); Teñido; Sin acabado/natural; Encerado; Otro
nl: Spindel afwerking: Gelakt/gevernisd; Geolied; Geverfd; Verzegeld (ongespecificeerd); Gebeitst; Onbehandeld/natuurlijk; In de was gezet; Overige
th: ขัดเงาแกนหมุน: เคลือบแล็กเกอร์/วานิช; เคลือบน้ำมัน; ทาสี; เคลือบผิว (ไม่ระบุ); ย้อมสี; ไม่ทำสี/ธรรมชาติ; เคลือบแว็กซ์; อื่นๆ
cs: Povrchová úprava vřetena: Lakované; Olejované; Barvené; Ošetřené (nespecifikováno); Mořené; Bez povrchové úpravy / přírodní; Voskované; Jiné
fi: Värttinän viimeistely: Lakattu; Öljytty; Maalattu; Pintakäsitelty (ei määritetty); Petsattu; Viimeistelemätön/luonnollinen; Vahattu; Muu
de: Oberflächenfinish der Spindel: Lackiert; Geölt; Bemalt; Versiegelt (unspezifiziert); Gebeizt; Unbehandelt/naturbelassen; Gewachst; Sonstige
pt-PT: Acabamento do fuso: Lacado/envernizado; Oleado; Pintado; Selado (não especificado); Tingido; Inacabado/natural; Encerado; Outro
ru: Отделка веретена: Лакированный; Промасленный; Окрашенный; С защитным покрытием; Покрытый морилкой; Без покрытия/натуральный; Вощеный; Другое
sv: Spindelfinish: Lackerad/fernissad; Oljad; Målad; Förseglad (ospecificerad); Betsad; Obehandlad/naturlig; Vaxad; Annat
sl-SI: Končna obdelava vretena: Lakirano/zaščiteno z lakom; Oljeno; Barvano; Impregnirano (nedoločeno); Luženo; Neobdelano/naravno; Voskano; Drugo
sk-SK: Povrchová úprava vretena: Lakované/lazúrované; Olejované; Maľované; Ošetrené (nešpecifikované); Morené; Neupravené/prírodné; Voskované; Iná
nb: Spindelfinish: Lakkert/fernissert; Oljet; Malt; Forseglet (uspesifisert); Beiset; Ubehandlet/naturlig; Vokset; Annet
pt-BR: Fuso acabamento: Lacado/envernizado; Oleado; Pintado; Selado (não especificado); Tingido; Inacabado/natural; Encerado; Outros
hu: Orsó felületkezelése: Lakkozott; Olajozott; Festett; Felületkezelt (nincs megadva); Pácolt; Kezeletlen/natúr; Viaszolt; Egyéb
it: Finitura del fuso: Laccato/verniciato; Oliato; Dipinto; Sigillato (non specificato); Tinto; Grezzo/naturale; Cerato; Altro
da: Spindelfinish: Lakeret/ferniset; Olieret; Malet; Forseglet (uspecificeret); Bejdset; Ubehandlet/naturlig; Vokset; Andet
el: Φινίρισμα ατράκτου: Λακαρισμένο/βερνικωμένο; Λαδωμένο; Βαμμένο; Σφραγισμένο (δεν καθορίζεται); Λουστραρισμένο; Ακατέργαστο/φυσικό; Κερωμένο; Άλλο
pl: Wykończenie wrzeciona: Lakierowane/werniksowane; Olejowane; Malowane; Zabezpieczone (nieokreślone); Bejcowane; Niewykończone / naturalne; Woskowane; Inne
zh-CN: 主轴表面处理: 涂漆/上清漆; 涂油; 涂漆; 密封（未指定）; 着色; 未加工/天然; 打蜡; 其他
ja: スピンドル仕上げ: ラッカー/ニス仕上げ; オイル仕上げ; 塗装仕上げ; シール処理 (未指定); ステイン仕上げ; 無塗装/ナチュラル; ワックス仕上げ; その他
hr-HR: Završna obrada vretena: Lakirano; Nauljeno; Obojano; Impregnirano (nespecificirano); Bajcano; Nedovršeno/prirodno; Navošteno; Ostalo
en: Spindle finish: Lacquered/varnished; Oiled; Painted; Sealed (unspecified); Stained; Unfinished/natural; Waxed; Other
bg-BG: Покритие на вретеното: Лакиран/с безир; Омаслен; Боядисан; Запечатан (неуточнено); Байцван; Необработен/естествен; Ваксиран; Друго
fr: Finition du fuseau: Laqué / Verni; Huilé; Peint; Scellé (non spécifié); Teint; Non fini / Naturel; Ciré; Autre
lt-LT: Verpstės apdaila: Lakuota; Alyvuota; Dažyta; Padengta sandarikliu (nenurodyta); Beicuota; Neapdorota / natūrali; Vaškuota; Kita
vi: Hoàn thiện trục chính: Sơn mài/đánh vecni; Phủ dầu; Sơn; Chống thấm (không xác định); Nhuộm màu; Chưa hoàn thiện/tự nhiên; Phủ sáp; Khác
ro-RO: Finisajul fusului: Lăcuit/vernisat; Uleiat; Vopsit; Sigilat (nespecificat); Colorat; Nefinisat/natural; Ceruit; Altele
ko: 스핀들 마감: 래커/바니시 처리; 오일 처리; 페인트 처리; 실링 처리(미지정); 스테인 처리; 미가공/천연; 왁스 처리; 기타